【裁判字號】    98,上,131
【裁判日期】    981231
【裁判案由】    給付買賣價金
【裁判全文】
臺灣高等法院臺中分院民事判決  98年度上字第131號
上  訴  人  壬○○
訴訟代理人  丁○○
            甲○○
被 上 訴人  癸○○
            丙○○
上二人共同
訴訟代理人  張慶達律師
複 代 理人  辛○○
被 上 訴人  乙○○
上列當事人間請求給付買賣價金事件，上訴人對於中華民國98
年2月24日臺灣南投地方法院97年訴字第86號第一審判決提起上
訴，本院於98年12月22日言詞辯論終結，判決如下：
    主  文
上訴駁回。
第二審訴訟費用由上訴人負擔。
    事實及理由
甲、程序事項：
一、被上訴人乙○○未於言詞辯論期日到場，核無民事訴訟法第
    386條各款所列情形，爰依上訴人之聲請，由其一造辯論而
    為判決。
二、按當事人對於他造主張之事實，於言詞辯論時不爭執者，視
    同自認。但因他項陳述可認為爭執者，不在此限。當事人對
    於他造主張之事實，已於相當時期受合法之通知，而於言詞
    辯論期日不到場，亦未提出準備書狀爭執者，準用第1項之
    規定。但不到場之當事人係依公示送達通知者，不在此限。
    民事訴訟法第280條第1項、第3項定有明文。本件被上訴人
    乙○○因出境後，應受送達處所不明而經本院依公示送達通
    知，是以依上開條文第3項但書規定，並無同條第1項視同自
    認之適用，本院仍應依調查證據之結果認定事實，先此敘明
    。
乙、實體事項：
壹、上訴人方面：
一、上訴人起訴主張：被上訴人癸○○、丙○○夫婦與原審被告
    廖英英、被上訴人乙○○夫婦於民國（下同）95年1月間，
    合夥向上訴人購買上訴人所有坐落南投縣國姓鄉○○段1256
    、1257、1261、1262、1263、1287地號土地所有權全部、同
    段1255地號土地應有部分3592分之172及國姓段899、900、9
    01、902地號土地所有權全部（下稱系爭土地），約定買賣
    總價金為新台幣（下同）3,202萬元，系爭土地則約定登記
    於被上訴人癸○○及廖英英名下，價金給付方式則約定簽約
    時先付50萬元，完稅後再付50萬元，系爭土地之抵押借款由
    買方付清，並由價款中扣除，尾款則於95年8月30日以前付
    清。上訴人於95年2月間將系爭土地所有權移轉登記予被上
    訴人癸○○、原審被告廖英英各2分之1，並交付完畢，然尾
    款尚有1,915,818元，尚未經被上訴人給付，經催討後仍不
    獲清償，爰依買賣契約、合夥關係提起本訴。
二、上訴人於本院補充陳述：
（一）上訴人主張上開事實有證人及仲介人己○○及其妹戊○○
      可為證明。而在壬○○不知情下，廖英英與鐘埔芬於95年
      7月間又辦理移轉登記，廖英英退出當登記名義人，僅剩
      癸○○一人為上述買賣土地之登記名義人。
（二）原審認定上訴人並未就「四人有合夥關係，並以合夥組織
      向上訴人購買系爭土地，推由廖英英代表在買賣契約上簽
      名」舉證證明，此認定事實有錯誤。蓋證人戊○○在原審
      證述，被上訴人四人合夥共同買受系爭土地等情明確，原
      判決就此有利於上訴人之證據何以不可採信之理由並未交
      代，已有理由不備之違法。又上訴人從未主張四人有合意
      選任廖英英為合夥事務執行人，原判決擅自認定，顯無根
      據。退步言之，倘無法認定四人合夥買受系爭土地，亦應
      認定四人共同買受系爭土地，而有民法第292條「數人負
      同一債務，而其給付不可分者，準用關於連帶債務之規定
      」之適用。
（三）原審認定「況上訴人果真認被上訴人丙○○夫婦、乙○○
      夫婦為共同買受人，而被上訴人丙○○、乙○○又於簽約
      時到場，理應要求被上訴人丙○○、乙○○一同在契約上
      簽名，以維契約權益。然上訴人捨此而不為」云云。此認
      定與事實不符，因上訴人同意由原審被告廖英英出名簽約
      ，實出於四人之要求而與上訴人合意約定，上訴人自不可
      能要求四人均應在系爭契約上簽名，原審竟不顧此事實。
（四）土地買賣以實際出資人為實際買受人，簽約人只不過為契
      約形式上之名義代表而已。
（五）上訴人壬○○已將土地移轉於被上訴人所指定登記的人，
      並交付其土地與買受人管理使用，及取得土地所有權之義
      務。該四人為共同買受人，自應依契約約定有給付價金的
      義務。
（六）被上訴人為土地買賣共同買受人，買賣土地又在兩造合意
      約定中，由癸○○取得全部所有權登記。應以取得登記所
      有權為主體。況丙○○既參與買賣土地之簽約，又實際出
      資支付大部分價金，又依約代壬○○清償借款與貸款，而
      後糾紛解約事宜之代表，顯可認定丙○○為土地買受人之
      一，亦為真正土地買受人。
貳、被上訴人方面：
一、被上訴人癸○○、丙○○於原審則以下列情詞置辯：
    被上訴人癸○○、丙○○二人並非本件買賣契約之買受人，
    與被上訴人乙○○及廖英英間亦無合夥關係，因為原審被告
    廖英英積欠被上訴人癸○○借款未清償，因此原審被告廖英
    英將系爭土地應有部分2分之1移轉予被上訴人癸○○以抵償
    債務500萬元，逾500萬元之其餘價金再由我們支付予原審被
    告廖英英，嗣又向原審被告廖英英購買系爭土地其餘應有部
    分2分之1，所以再付500萬元予被上訴人廖英英。而系爭土
    地之抵押權遲未塗銷，我們受銀行告知系爭土地將遭拍賣，
    因此向銀行另行貸款以清償上訴人抵押債務等語置辯。
二、被上訴人乙○○未到庭，亦未以書狀作何聲明或陳述。
參、原審經審酌兩造所提出之攻擊防禦方法後，認本件買賣契約
    之買受人既為原審被告廖英英一人，而非被上訴人三人與廖
    英英之合夥組織，是上訴人主張被上訴人應與廖英英連帶給
    付未清償之尾款1,915,818元等語，尚非可採。從而，上訴
    人請求被上訴人廖英英給付上訴人1,915,818元，及自95年8
    月31日起至清償日止，按年息百分之五計算之利息，為有理
    由，應予准許，並為供擔保後得假執行之宣告，並駁回上訴
    人其餘之訴及假執行之聲請。上訴人不服第一審判決提起上
    訴，於本院上訴聲明：原判決不利於上訴人壬○○部分廢
    棄。被上訴人癸○○、丙○○、廖英英、乙○○應連帶給
    付上訴人0000000元，即自95年8月31日起至清償日止按年息
    百分之5計算之利息。訴訟費用由被上訴人等連帶負擔。
    上訴人願供擔保，請准予對被上訴人癸○○、丙○○、乙
    ○○部分宣告假執行。被上訴人於本院答辯聲明為：上訴
    駁回。訴訟費用由上訴人負擔。如受不利之判決，請准
    被上訴人提供擔保免為假執行。（原審判決原審被告廖英英
    應給付上訴人0000000元，及自95年8月31日起至清償日止，
    按年息百分之五計算之利息，原審被告廖英英對其敗訴部分
    ，於本院並未聲明不服，該部分業已確定。）
肆、上訴人與被上訴人癸○○、丙○○間不爭執之事實：
一、上訴人所有之系爭石門段土地所有權於95年4月14日移轉登
    記予原審被告廖英英、癸○○各2分之1，嗣於95年7月25日
    原審被告廖英英再將系爭石門段土地應有部分2分之1移轉登
    記予被上訴人癸○○，系爭石門段土地上之原抵押權登記義
    務人於95年9月13日變更登記為被上訴人癸○○，有土地登
    記謄本及異動索引在卷可稽（原審卷第74至141頁）。
二、上訴人所有系爭國姓段土地於95年7月7日移轉登記予原審被
    告廖英英、癸○○各2分之1，嗣於95年9月13日原審被告廖
    英英將系爭國姓段土地應有部分2分之1移轉登記予被上訴人
    癸○○，有土地登記謄本及異動索引在卷可稽（本院卷第2
    宗第61至73頁）。
三、依95年1月9日系爭土地之不動產買賣契約書所載出賣人為上
    訴人，買受人為原審被告廖英英，有不動產買賣契約書一份
    在卷為憑（原審卷第8頁）。
四、系爭石門段土地原抵押債務為被上訴人丙○○、癸○○夫婦
    所清償。
伍、本件之爭點：(1)被上訴人三人與原審被告廖英英間有無合夥
    關係存在？本件系爭土地之買賣契約之買受人為何人？(2)系
    爭土地買賣之買賣價金是否已付清？
一、被上訴人三人與原審被告廖英英間有無合夥關係存在？本件
    系爭土地之買賣契約之買受人為何人？
（一）上訴人主張：被上訴人三人與原審被告廖英英間有合夥關
      係，並以合夥組織向上訴人購買系爭土地，並推由原審被
      告廖英英代表在買賣契約上簽名一節，為被上訴人癸○○
      、丙○○所否認，而上訴人又未舉證以實其說，縱認上訴
      人主張被上訴人三人與原審被告廖英英共同向上訴人購買
      系爭土地為真，然數人共同買受一物之行為，並不當然推
      認被上訴人三人與原審被告廖英英間有合夥關係存在，及
      被上訴人三人與原審被告廖英英有何合意選任原審被告廖
      英英為合夥事務執行人之意思表示，是上訴人徒以被上訴
      人三人與原審被告廖英英應係系爭土地共同買受人為由即
      認被上訴人三人與原審被告廖英英係以合夥組織與上訴人
      交易，顯不可採。
（二）上訴人又主張：被上訴人三人及原審被告廖英英皆為系爭
      土地之買受人等語，然為被上訴人癸○○、丙○○所否認
      ，即應由上訴人負舉證之責。經查：
  １、按債權債務之主體應以締結契約之當事人為準，故買賣約
      據所載明之買受人，不問其果為實際上之買受人與否，就
      買賣契約所生買賣標的物之給付請求權涉訟，除有特別情
      事外，須以該約據上所載之買受人名義起訴，始有此項請
      求權存在之可言（最高法院40年度台上字第1241號判例）
      。又解釋契約，固須探求當事人立約時之真意，不能拘泥
      於契約之文字，但契約文字業已表示當事人真意，無須別
      事探求者，即不得反捨契約文字而更為曲解（最高法院17
      年度上字第1118號判例）。本件系爭買賣契約書上既已載
      明買受人為原審被告廖英英一人，則除非上訴人能舉證證
      明被上訴人三人亦為買受人，否則依上開判例見解，仍應
      以系爭買賣契約書上所載之「買受人」為應負買受人義務
      之人。
  ２、證人即上訴人出售系爭土地之介紹人林佳本到庭證稱：「
      （壬○○要賣土地的事情，你是否知道？）當初朋友介紹
      乙○○給我認識」、「（當初是何人要買土地？）是乙○
      ○要買土地…」、「（丙○○有無向你提及要購買本案系
      爭土地？）…丙○○沒有跟我說過要購買土地之事，我當
      初介紹是因為乙○○要買土地，剛好壬○○要賣土地，所
      以我才介紹。」（參本院卷第1宗第112、113頁）；代書
      庚○○於原審證稱：「簽約時我到現場，是王先生請我處
      理這件的，簽約時是王先生用他太太名字簽的，訂金應該
      是王先生拿出來的，．．．丙○○沒有講到錢的問題．．
      ．當初系爭土地上有設定抵押權，把全部的抵押權債權由
      買方承受，不足部分再做為尾款交付給壬○○，這個條件
      是由王先生提出的」（原審卷第239頁）；於本院證稱：
      「當初買賣時是乙○○跟壬○○講的，有講到總價及訂金
      …」、「（當天的訂金是何人拿出？）應該是開了乙○○
      的票。」「簽約的時候是乙○○跟壬○○簽約」（本院卷
      第1宗第124頁背面），由以上參與契約簽定之介紹人、代
      書所證足悉當時並非被上訴人丙○○或癸○○要買系爭土
      地，被上訴人丙○○夫婦亦未經由介紹人向上訴人洽談系
      爭土地之買賣，焉係共同買受人？
  ３、上訴人主張被上訴人癸○○、丙○○亦為買受人，無非係
      以(1)系爭買賣契約訂立後，被上訴人癸○○亦登記為系爭
      土地應有部分二之一之所有權人，且嗣後更自原審被告廖
      英英名下取得系爭土地之另二分之一應有部分，而成為全
      部所有權人，(2)系爭買賣之價金幾乎全由被上訴人癸○○
      、丙○○支付，(3)證人之證言(4)被上訴人丙○○有參與事
      後買賣付款事項之協調等情為其依據。然查：
    (1)系爭買賣契約書第9條已明文約定：「本件買賣不動產其
      登記名義人由甲方（即原審被告廖英英）自由指定，而乙
      方不得抗辯異議」等語（原審卷第8頁），足見本件買賣
      契約之買受人與買賣標的之登記名義人本可相異。被上訴
      人癸○○自上訴人處取得系爭土地應有部分2分之1所有權
      登記，乃是上訴人依約為之，況被上訴人丙○○、癸○○
      辯稱係因原審被告廖英英先前積欠被上訴人癸○○、丙○
      ○五百萬元，故先以系爭土地之二分之一登記給被上訴人
      癸○○以抵償債務，當時約定系爭土地二分之一之價值係
      18,000,000元，扣除先前之借款，其餘錢再由被上訴人癸
      ○○支付給原審被告廖英英，但土地過戶之後廖英英就避
      不見面了等語（原審卷第209、210頁），業據被上訴人癸
      ○○、丙○○提出土地銀行94年8月1日轉帳五百萬元之存
      摺明細、同日轉帳給營來企有限公司之電匯申請書及原審
      被告廖英英所交付以營來企業有限公司負責人廖英英名義
      所簽發之面額五百萬元，台中商業銀行東豐原分行之支票
      一張為證（以上均為影本，附於原審卷第218至221頁），
      是以原審被告廖英英確有積欠被上訴人癸○○、丙○○五
      百萬元堪可認定，而原審被告廖英英因此而將其買受系爭
      土地之二分之一應有部分登記在被上訴人癸○○名下以抵
      償債務，情理上實不無可能，是以尚難因系爭土地之應有
      部分二分之一係由上訴人移轉登記予被上訴人癸○○，即
      認被上訴人癸○○、丙○○亦為買受人。
    (2)證人即系爭石門段土地之抵押貸款銀行台中商銀豐原分行
      之催收林顯聰到庭證稱：壬○○、邱碧玲（壬○○之太太
      ）是原有的授信戶，因為他們延滯繳納利息，所以銀行會
      有催討的動作，這段時間庚○○代書說這件案子已經要解
      決了，不需要進行到拍賣的程序，不用強制執行，可以「
      實地解決」，由新的買主來辦新的借款還同筆抵押物的債
      務，後來標的完全一樣，抵押權完全一樣等語（本院卷第
      1宗第114頁），堪認系爭石門段土地之原借款人上訴人及
      其妻確有無法繳納利息之情形，是上訴人為免系爭石門段
      土地遭銀行申請拍賣致低價出售，而急欲自行出售亦符常
      情，而上開證人所屬銀行之抵押權既係以系爭石門段土地
      為標的，自當要求以將登記為系爭石門段土地所有權人之
      原審被告廖英英及被上訴人癸○○為承擔壬○○、邱碧玲
      債務之人，是以原審被告廖英英及被上訴人癸○○即出具
      債務承擔契約書予抵押權人台中商銀，有證人林顯聰所提
      出之債務承擔契約書在卷及台中商業銀行95年4月12日出
      具予地政事務所之同意書在卷可稽（本院卷第1宗第120頁
      、原審卷第36頁），然此乃因被上訴人癸○○係不動產應
      有部分二分之一之所有權人，抵押權人為保障自身之權利
      ，自當係要求以其為義務人兼債務人設定抵押權，故尚難
      以被上訴人癸○○出具債務承擔契約書即認其為買受人；
      況證人林顯聰亦證稱當時被上訴人三人及原審被告廖英英
      講得很複雜，銀行方面也沒有認真聽，所以不確定是否有
      任何一人提到是廖英英要購買土地，與渠接洽之劉代書也
      講得很複雜，銀行方面只要確定其債權可以獲得清償，不
      會再產生新的延滯案件就好了等語（本院卷第1宗第114頁
      背面、第115頁），倘買受人即係登記為所有權之原審被
      告廖英英及被上訴人癸○○，當無證人林顯聰所謂「講得
      很複雜」的情形，是以究竟系爭買賣之買受人係何人，債
      權銀行並非在意，債權銀行在意者僅係業已遲延給付利息
      之債務能否因新的抵押物所有人而獲清償。
    (3)系爭土地最終雖登記為被上訴人癸○○一人所有，然被上
      訴人癸○○、丙○○辯稱此乃因癸○○嗣後又向原審被告
      廖英英買下應有部分二分之一，故移轉另應有部分二分之
      一給癸○○等語，查證人即辦理系爭土地第一次移轉登記
      給廖英英、癸○○各二分之一之代書庚○○到庭證稱：當
      時係廖英英拿兩個身分證影本跟兩個印章給渠，說每人各
      登記二分之一，渠一般不會問原因，因為契約上本來就規
      定買受人可以指定登記給他人，因辦好之後，找不到廖英
      英、乙○○二人，故將辦好的資料交給癸○○等語（本院
      卷第1宗第125頁及背面），依入出境資料所示（原審卷第
      165、166頁），廖英英、乙○○二人於95年7月4日出境後
      即未再入境，是以證人庚○○所證辦好第一次移轉登記後
      即找不到廖英英、乙○○二人應屬可信；而依原審卷內之
      系爭土地第一次移轉登記之申請資料，並毋須附廖英英之
      印鑑證明（參原審卷第23至140頁），又原審被告廖英英
      竟趕在出境前一日即95年7月3日親自至台中縣神岡鄉戶政
      事務所申請印鑑證明二十份，有台中縣神岡鄉戶政事務所
      98年7月7日一份在卷（本院卷第1宗第132頁），再參以系
      爭土地第二次移轉登記所附之廖英英印鑑證明確係95年7
      月3日之印鑑證明（本院卷第1宗第90頁），堪認原審被告
      廖英英確有同意將原登記於其名下之系爭土地應有部分二
      分之一亦移轉為被上訴人癸○○名下，另酌以上訴人所提
      出之不動產買賣價金收付明細表（本院卷第1宗第142、14
      3頁），除簽約金50萬元係由被上訴人乙○○支付外，其
      餘29,604,182元（此為上訴人所計算之金額，如依被上訴
      人癸○○、丙○○所計算即不止此金額）均為被上訴人癸
      ○○、丙○○所支付，苟非系爭土地已全部屬癸○○所有
      ，被上訴人癸○○、丙○○何須向銀行辦理貸款1900萬元
      ，並清償其他所有土地之抵押權，是以被上訴人癸○○、
      丙○○辯稱係因廖英英無法依上訴人之買賣條件，承受系
      爭土地上之抵押權，故由癸○○向原審被告廖英英買下系
      爭土地之另應有部分二分之一，並負責承受抵押權及清償
      債務，應可採信。
    (4)證人丁○○雖於原審證稱：「…是上訴人跟我說他的土地
      賣給丙○○，簽約之後我有參與協調過程…」云云（原審
      卷第236頁）。證人林敬唐證稱：簽立買賣契約時渠不在
      場，是他們簽完契約之後，壬○○拿契約給渠看，壬○○
      說是丙○○買的云云（本院卷第2宗第5頁）。上開證人丁
      ○○、林敬唐均未參與簽訂系爭買賣之簽約過程，僅係事
      後參與協調過程，是以系爭買賣究竟何人為買受人，純係
      聽自上訴人之傳聞證詞，顯非可信；容或依上開二位證人
      所證事後因上訴人曾一度反悔欲解除契約，被上訴人丙○
      ○參與協商，或到台中商銀洽商清償抵押貸款之事宜，然
      此乃因被上訴人癸○○最後已因廖英英無力清償系爭土地
      上之抵押權而將系爭土地轉賣予被上訴人癸○○，被上訴
      人癸○○之夫丙○○為使系爭土地能順利全部過戶至被上
      訴人癸○○名下，勢須參與協調及貸款事宜，是以尚難據
      此而認被上訴人癸○○、丙○○係直接向上訴人買受系爭
      土地。
    (5)證人易亭萱（即另一介紹人己○○之妹，原名戊○○）雖
      於原審證稱：「我聽當時大家談話的內容，知道國姓鄉土
      地要賣給王先生的太太（即被上訴人廖英英）及被上訴人
      丙○○各二分之一」（原審卷第211頁），嗣於同日又證
      稱：「我去的時候他們已經談好買賣要簽約了，我只是聽
      到他們談價金付款的方式，知道被上訴人丙○○與被上訴
      人乙○○夫妻要各出2分之1」等語（原審卷第212頁），
      足見證人易亭萱就實際與上訴人達成買賣契約合意之人並
      未親身聽聞。且其證詞與證人丁○○、庚○○各到庭證稱
      ：「上訴人跟我說他的土地賣給被上訴人丙○○一人」、
      「簽約時我到現場，是王先生（即被上訴人乙○○）請我
      處理的，我不知道除王先生外有無其他出資人，簽約時被
      上訴人丙○○都沒有講到錢的問題，至於他有沒有說其他
      的話，我不記得了」等語（原審卷第236頁、239頁），盡
      皆不符，是本件買賣契約實際上與上訴人達成意思表示合
      致之人究竟為何人，仍屬隱晦不明。況依證人易亭萱所證
      渠僅係系爭買賣簽約當天，受買賣介紹人己○○之託，載
      己○○至乙○○家（本院卷第1宗第54頁背面），其對整
      件事情之來龍去脈並不十分清楚，實難以其證言逕為認定
      被上訴人癸○○、丙○○二人亦為直接向上訴人購買系爭
      土地之買受人。
  ４、綜上，被上訴人癸○○、丙○○雖係繳了大部分之價金，
      被上訴人癸○○並為最終系爭土地之所有權人，被上訴人
      丙○○並參與系爭買賣事後之協商，然此均係因原買受人
      原審被告廖英英無力負擔簽約款外之其他價金及抵押權之
      清償塗銷，故除第一次登記予被上訴人癸○○之二分之一
      係因抵債而來外，被上訴人癸○○嗣又另向原審被告廖英
      英買下其應有部分二份之一所致已如上述，是以原系爭買
      賣之買受人仍為原審被告廖英英，上訴人與原審被告廖英
      英間之買賣關係，不因原審被告廖英英嗣轉賣給被上訴人
      癸○○而有影響。況上訴人果真認被上訴人丙○○夫婦、
      乙○○夫婦為共同買受人，而被上訴人丙○○、乙○○又
      於簽約時到場，理應要求被上訴人丙○○、乙○○一同在
      契約上簽名，以維契約權益。然上訴人捨此而不為，並同
      意以原審被告廖英英名義簽約，堪認與上訴人達成買賣契
      約合意之人，應僅廖英英一人自明。是證人庚○○雖到場
      證稱：「簽約時是王先生（即被上訴人乙○○）用他太太
      名字簽的」等語（原審卷第239頁），然原審被告廖英英
      既從未表示異議，足見被上訴人乙○○應係代理原審被告
      廖英英簽約，並不影響本院前開本件買賣契約之買受人為
      原審被告廖英英一人之認定。
二、系爭土地買賣之買賣價金是否已付清？
    系爭土地買賣之買受人僅原審被告廖英英一人既業經本院認
    定如前，而原審被告廖英英尚未繳之買賣價金復經原審判決
    確定，則系爭土地買賣之買賣價金是否已付清即非本院所應
    再予審究者。
陸、綜上所述，本件買賣契約之買受人既為原審被告廖英英一人
    ，而非被上訴人三人與原審被告廖英英之合夥組織，被上訴
    人三人亦非上訴人所指之共同買受人，是上訴人主張被上訴
    人三人應與原審被告廖英英連帶給付未清償之尾款1,915,81
    8元云云，尚非可採。被上訴人癸○○、丙○○二人所辯應
    可採信。從而，上訴人請求被上訴人三人應與原審被告廖英
    英連帶給付上訴人1,915,818元，及自95年8月31日起至清償
    日止，按年息百分之五計算之利息，為無理由，應予駁回，
    其假執行之聲請亦失所附麗，應併予駁回。原審為上訴人敗
    訴之判決，及駁回其假執行之聲請，並無不合。上訴意旨指
    摘原判決不當，求予廢棄改判，為無理由，應予駁回。
柒、本件事證已明，兩造其餘主張及攻擊防禦方法與本件判決結
    果不生影響，不予一一論述，附此敘明。
據上論結，本件上訴為無理由，依民事訴訟法第463條、第385條
第1項前段、第449條第1項、第78條，判決如主文。
中    華    民    國    98    年    12    月    31    日
                民事第二庭    審判長法  官  邱森樟
                                    法  官  謝說容
                                    法  官  蔡秉宸
以上正本係照原本作成。
如對本判決上訴，須於收受判決送達後20日內向本院提出上訴書
狀，其未表明上訴理由者，應於提出上訴後20日內向本院提出上
訴理由書（須按他造人數附具繕本）。
上訴時應提出委任律師為訴訟代理人之委任狀。具有民事訴訟法
第466條之1第1項但書或第2項之情形為訴訟代理人者，另應附具
律師及格證書及釋明委任人與受任人有該條項所定關係之釋明文
書影本。
                                    書記官  洪麗華
中    華    民    國    98    年    12    月    31    日
                                                      Ｓ


司法院資訊處製作；財團法人民間司法改革基金會備份。
